臺灣桃園地方法院民事判決
109年度婚字第290號
原      告  乙○○  

被      告  甲○○（NGUYEN THANH TRUC）

  



上列當事人間離婚事件，本院於民國110年12月15日言詞辯論終
結，判決如下：
    主      文
准原告與被告離婚。
訴訟費用由被告負擔。
    事實及理由
一、按離婚及其效力，依協議時或起訴時夫妻共同之本國法；無
    共同之本國法時，依共同之住所地法；無共同之住所地法時
    ，依與夫妻婚姻關係最切地之法律，涉外民事法律適用法第
    50條定有明文。經查，本件被告為越南國人民，原告為我國
    人民，而兩造係以原告在我國之住所地為共同住所地等情，
    有原告之戶籍謄本及被告之入出境資訊連結作業可證，是本
    件原告起訴請求與被告離婚，核屬涉外民事事件，依上揭法
    律規定，其準據法應適用兩造共同住所地法即我國法律，合
    先敘明。
二、原告起訴主張：兩造於民國105年11月24日在越南結婚，並
    於107年3月20日在臺灣辦理結婚登記，被告於107年5月27日
    來台與原告共同生活。被告於108年7月間以探望生病之祖父
    為由返回越南，惟被告祖父過世後，被告仍拒不來台，並對
    原告稱兩造觀念不合，無意再與原告共同生活，願與原告離
    婚，但卻遲遲未來台與原告辦理離婚手續，顯係惡意遺棄原
    告在繼續狀態中。兩造分居迄今已2年餘，婚姻已發生嚴重
    破綻，夫妻關係實無可挽回，爰依民法第1052條第1項第5款
    、同條第2項規定訴請離婚等語。並聲明：請准原告與被告
    離婚。
三、被告則稱：兩造個性不合，其不想再與原告共同生活，同意
    離婚等語。
四、按有民法第1052條第1 項以外之重大事由，難以維持婚姻者
    ，夫妻之一方得請求離婚，但其事由應由夫妻之一方負責者
    ，僅他方得請求離婚，民法第1052條第2 項定有明文。至於
    是否有難以維持婚姻之重大事由，其判斷之標準為婚姻是否
    已生破綻而無回復之希望，而婚姻是否已生破綻無回復之希
    望，則應依客觀之標準，即難以維持婚姻之事實，是否已達
    於倘處於同一境況，任何人均將喪失維持婚姻意欲之程度而
    定（最高法院94年度台上字第115 號民事判決參照）。次按
    婚姻如有難以維持之重大事由，於夫妻雙方就該事由均須負
    責時，應比較衡量雙方之有責程度，僅責任較輕之一方得向
    責任較重之他方請求離婚，如雙方之有責程度相同，則雙方
    均得請求離婚，始符民法第1052條第2 項規定之立法本旨（
    最高法院95年度第5 次民事庭會議決議內容參照）。　　
五、經查，兩造於105年11月24日在越南結婚，並於107年3月20
    日在臺灣辦理結婚登記，被告於107年5月27日來台與原告共
    同生活，嗣於108年7月30日出境後，再無入境紀錄等情，有
    原告之戶籍謄本及被告之入出國日期紀錄等為證，並為被告
    所不爭執，堪信為真正。本件兩造自被告108年7月30日返回
    越南後，即分隔兩地，分居迄今已2年餘，而被告於本院審
    理中亦表明無意再與原告繼續生活，同意離婚等語，本院審
    酌兩造業已分居多年，正常夫妻間之互信、互諒、互愛之情
    感基礎已不存在，足認兩造婚姻已生破綻，並達於任何人處
    於同一情境，均將喪失繼續維持婚姻希望之程度，顯有難以
    維持婚姻之重大事由存在，且該事由兩造可歸責程度應屬相
    當，故原告主張兩造婚姻已生破綻難以維持，堪予採信。從
    而，原告依民法第1052條第2項之規定，訴請判准與被告離
    婚，為有理由，應予准許。又原告之離婚請求既經本院准許
    如上述，其餘依據同條第1項第5款規定請求離婚，本院即毋
    庸再為審酌，附此敘明。
六、據上論結，本件原告之訴為有理由，依家事事件法第51條、
    民事訴訟法第78條，判決如主文。
中　　華　　民　　國　　110 　年　　12　　月　　29　　日
                  家事法庭    法  官      劉佩宜
以上正本證明與原本無異。
如不服本判決，應於送達後20日內，向本院提出上訴狀並表明上
訴理由，如於本判決宣示後送達前提起上訴者，應於判決送達後
20日內補提上訴理由書（須附繕本）。
如委任律師提起上訴者，應一併繳納上訴審裁判費。
中　　華　　民　　國　　110 　年　　12　　月　　29　　日
                              書記官      曾啓聞